---
title: "Casos de covid 19 en Costa Rica"
output: 
  flexdashboard::flex_dashboard:
    vertical_layout: fill
---

```{r setup, include=FALSE}
library(tidyr)
library(ggplot2)
library(flexdashboard)
library(sf)
library(leaflet)
library(kableExtra)
library(dplyr)
library(knitr)

#entrada de datos por cant칩n
casos_covid_costa_rica = st_read("https://raw.githubusercontent.com/geoprocesamiento-2020i/datos/master/covid19/casos/cr/cr-covid19-cantones.geojson")

#Datos por provincia
casos_covid_costa_rica2 <- casos_covid_costa_rica  %>% group_by(provincia) %>%
summarize(confirmados = sum(confirmados, na.rm = TRUE), recuperados = sum(recuperados, na.rm = TRUE), activos = sum(activos, na.rm = TRUE), muertes = sum(muertes, na.rm = TRUE),  area = sum(area, na.rm = TRUE))
```

### Mapa que refleja la cantidad de casos confirmados por cant칩n

```{r}
pal <- colorNumeric(palette = "RdBu", domain = casos_covid_costa_rica$confirmados)

leaflet(casos_covid_costa_rica) %>%
  addTiles() %>%
  addPolygons(stroke = FALSE, smoothFactor = 0.3, fillOpacity = 1,
              fillColor = ~pal(confirmados), weight = 2, color = "white", dashArray = "3",
  popup = paste(casos_covid_costa_rica$canton,"Confirmados:",casos_covid_costa_rica$confirmados,"Muertes:",casos_covid_costa_rica$muertes,"Activos",casos_covid_costa_rica$activos,"Recuperados",casos_covid_costa_rica$recuperados, sep = '<br/>'))
```








### Mapa que refleja la cantidad de casos confirmados por provincia

```{r}
pal.2 <- colorQuantile("Reds", casos_covid_costa_rica2$confirmados, n = 7)
mapa_provincia <- leaflet(casos_covid_costa_rica2) %>%
  addTiles() %>%
  addPolygons(stroke = FALSE, smoothFactor = 0.3, fillOpacity = 1,
              fillColor = ~pal.2(confirmados), weight = 2, color = "white", dashArray = "3",
  popup = paste("Provincia: ", casos_covid_costa_rica2$provincia, "<br>",
                "Confirmados: ", casos_covid_costa_rica2$confirmados, "<br>",
                "Activos: ", casos_covid_costa_rica2$activos, "<br>",
                "Recuperados: ", casos_covid_costa_rica2$recuperados,"<br>",
                "Fallecidos: ", casos_covid_costa_rica2$muertes, "<br>"))
mapa_provincia
```








### Gr치fico de barras que muestra la cantidad de casos confirmados por provincia

```{r}
provincias_total <- c("Alajuela","San Jose","Cartago","Guanacaste","Limon","Heredia","Puntarenas")
provincias_total_confirmados <- c(223,453,66,73,16,94,47)
provincias_grafico <- data.frame(provincias_total,provincias_total_confirmados) 

ggplot(data=provincias_grafico, aes(x=reorder(provincias_total, provincias_total_confirmados), y=provincias_total_confirmados)) +
  ggtitle("Casos confirmados de Covid-19 en Costa Rica") +
  xlab("Provincias") + 
  ylab("Casos confirmados") +
  geom_bar(stat = "identity", fill = "yellow") +
  geom_col() +
  geom_text(aes(label=provincias_total_confirmados), vjust=-0.3, size=3.5)

```

### Tabla que muestra la cantidad de casos confirmados, recuperados, fallecidos en cada cant칩n

```{r}
casos_covid_costa_rica.order <- order(casos_covid_costa_rica$canton)
casos_covid_costa_rica.ordenadoxcanton <- casos_covid_costa_rica[casos_covid_costa_rica.order,]

kable(
  casos_covid_costa_rica.ordenadoxcanton[, c("canton","confirmados","recuperados","activos","muertes"), drop = TRUE], 
  col.names=c("Cantones","Confirmados","Recuperados","Activos","Muertes"),  
  caption="Casos Covid 19 en Costa Rica") %>%
kable_styling() %>%
scroll_box(
  width = "800px", 
  height = "500px", 
  fixed_thead = TRUE)
```

Cuadros informativos
==============================================================================================================




### Total de casos confirmados de covid-19 en Costa Rica
```{r}
valueBox (972 ,  caption  = "Total de casos confirmados" ,  icon  = "fa-pencil")
```

### Total de muertes por covid-19 en Costa Rica

```{r}
valueBox (10 ,  caption  = "Total de muertes" ,  icon  = "fa-pencil")
```

### Total de casos recuperados de covid-19 en Costa Rica

```{r}
valueBox (639 ,  caption  = "Total de recuperados" ,  icon  = "fa-pencil")
```

### Total de casos activos de covid-19 en Costa Rica

```{r}
valueBox (323 ,  caption  = "Total de activos" ,  icon  = "fa-pencil")
```
